【裁判字號】    97,易,361
【裁判日期】    970131
【裁判案由】    竊盜等
【裁判全文】
臺灣臺中地方法院刑事判決               97年度易字第361號
公  訴  人  臺灣臺中地方法院檢察署檢察官
被      告  己○○
                    （現於臺灣臺中看守所羈押中）
            戊○○
                    （現於臺灣臺中看守所羈押中）
            甲○○
                    （現於臺灣臺中看守所羈押中）
            丁○○
                    （另案於臺灣臺中監獄中）
上列被告因竊盜等案件，經檢察官提起公訴（96年度偵字第29671號）
，本院判決如下：
    主    文
己○○竊盜，累犯，處有期徒刑陸月。又結夥三人以上竊盜，累
犯，處有期徒刑壹年。又結夥三人以上竊盜，累犯，處有期徒刑
壹年。應執行有期徒刑貳年。
戊○○結夥三人以上竊盜，累犯，處有期徒刑壹年。又收受贓物
，累犯，處有期徒刑伍月。又結夥三人以上竊盜，累犯，處有期
徒刑壹年。應執行有期徒刑貳年。
甲○○結夥三人以上竊盜，累犯，處有期徒刑壹年。又收受贓物
，累犯，處有期徒刑伍月。又結夥三人以上竊盜，累犯，處有期
徒刑壹年。應執行有期徒刑貳年。
丁○○結夥三人以上竊盜，累犯，處有期徒刑壹年。又收受贓物
，累犯，處有期徒刑伍月。又結夥三人以上竊盜，累犯，處有期
徒刑壹年。應執行有期徒刑貳年。
    犯罪事實
一、
(一)、己○○曾因侵占、竊盜、毒品案件，分別經法院判處有期徒
    刑4月、5月、8月確定。上開3案，經法院裁定定應執行有期
    徒刑1年2月，於93年3月31日假釋出監，於民國93年5月20日
    假釋期滿未經撤銷假釋，以已執行論。
(二)、戊○○曾因違反肅清煙毒條例案件，經法院判處應執行有期
    徒刑5年6月確定，於87年6月2日縮刑假釋出監。嗣又因毒品
    案件，經法院分別判處有期徒刑10月、6月確定，裁定定應
    執行刑1年2月。上開假釋經撤銷後，接續執行殘刑3年5月25
    日及上開有期徒刑，並於95年4月1日縮刑期滿執行完畢。
(三)、甲○○前因竊盜、毒品案件，分別經法院判處有期徒刑10月
    、4月、10月確定，並定應執行有期徒刑1年9月，於96年4月
    5日縮刑期滿執行完畢。
(四)、丁○○曾因毒品案件，經法院判處應執行有期徒刑9月確定
    。復因竊盜、毒品案件，經法院分別判處有期徒刑8月、1年
    確定，並定應執行有期徒刑1年6月。前開案件接續執行，於
    96 年4月30日縮刑期滿執行完畢。
二、己○○、戊○○、甲○○、丁○○等人復於下述時、地，為
    下述犯行：
(一)、96年12月7日12時許，己○○竟意圖為自己不法之所有，在
    臺中縣豐原市○村路○○○路，以前所拾獲之鑰匙1支，竊
    取陳仕祺所有之車牌號碼OZ-1635號自用小貨車1輛得手。
(二)、96年12月12日9時許，己○○復與甲○○、戊○○、丁○○
    等人，基於意圖為自己不法所有之犯意聯絡，結夥至臺中縣
    豐原市○○路59巷34之6號對面之南陽橋旁，共同竊取乙○○所有之建築鷹架一批共930公斤（分2次接續竊取，第1次
    竊取650公斤，第2次竊取280公斤）。得手後，由己○○等4
    人將竊得之鷹架，搬至上開己○○所竊取之OZ-1635號自用
    小貨車上，載運至資源回收站變賣。戊○○、甲○○、丁○○等3人復均明知上開車牌號碼OZ-1635號自小貨車，為己○○所竊得之贓物，竟為圖載運所竊取鷹架變賣之方便，而基
    於收受贓物之犯意聯絡，共同向己○○收受而使用持有之，
    惟因該車無法搭乘2人以上，推由戊○○駕駛搭載甲○○，
    並後載有前揭所竊得之鷹架，而丁○○則騎乘車號TBW- 319
    號機車，己○○騎乘車號JZ6-803號機車，跟隨該車至位於
    臺中縣潭子鄉○○路○段83巷1之1號之「海芯資源回收場」
    ，出賣部分予該資源回收場之負責人張意虎，所得新臺幣（
    下同）9765元，並由4人朋分花用。
(三)、96年12月13日某時許，己○○等四人再基於意圖為自己不法
    所有之犯意聯絡，結夥至臺中縣豐原市○○○○街128號對面
    之工地，共同竊取李龍雄所管領之鷹架一批約430公斤，得
    手後，由戊○○駕駛搭載甲○○，並後載有前揭所竊得之鷹
    架，而丁○○則騎乘車號TBW-319號機車，己○○騎乘車號
    JZ6-803號機車，跟隨該車至位於臺中縣潭子鄉○○路○段83
    巷1之1號之「海芯資源回收場」。嗣於同年月日18時許，其
    等四人抵達上開資源回收場，並下車欲販售贓物時，為警當
    場查獲，並扣得鑰匙1支、上揭自用小貨車1輛（業已發還陳
    仕祺）、鷹架2批（部分業已發還乙○○）。
二、案經臺中市警察局第五分局報告臺灣臺中地方法院檢察署檢
    察官偵查起訴。
    理  由
壹、程序方面：
    按簡式審判程序之證據調查，不受刑事訴訟法第159條第1項
    規定之限制，刑事訴訟法第273條之2定有明文。此乃因簡式
    審判程序，貴在審判程序之簡省便捷，故調查證據之程序宜
    由審判長便宜行事，以適當之方法行之即可；又因被告對於
    犯罪事實並不爭執，可認定被告亦無行使反對詰問權之意，
    因此有關傳聞證據之證據能力限制規定無庸予以適用。經查
    本件被害人李龍雄、陳仕祺、乙○○及證人張意虎於警詢中
    所為之陳述，為傳聞證據，然本件訴訟係適用簡式審判程序
    ，有審判筆錄在卷可稽，揆諸前開說明，被害人李龍雄、陳
    仕祺、乙○○及證人張意虎於警詢時所為之陳述，自得作為
    認定事實之證據。
貳、實體方面：
一、上開犯罪事實，業據被告己○○、戊○○、甲○○、丁○○
    於警詢、偵查及本院審理中坦承不諱，核與被害人李龍雄、
    陳仕祺、乙○○及證人張意虎指述情節相符（警卷第34 至
    第42頁、偵卷第23至第25頁），復有扣押物品目錄表、贓物
    認領保管單2紙、海芯資源回收場之收據2紙、臺中縣警察局
    車輛協尋電腦輸入單2紙及照片16張在卷可稽（警卷第45至
    第51頁、第66至68頁，偵卷第26頁），被告之自白核與事實
    相符，本件事證已明，被告四人犯行洵堪認定。
二、核被告己○○就上開犯罪事實二(一)所為，係犯刑法第320條
    第1項之竊盜罪；犯罪事實二(二)、(三)所為之竊盜犯行，係犯
    刑法第321條第1項第4款之結夥三人以上加重竊盜罪。而被
    告甲○○、戊○○、丁○○等3人，就犯罪事實二(二)所為之
    犯行，係犯刑法第321條第1項第4款之加重竊盜罪及同法第
    349條第1項之收受贓物罪；就犯罪事實二(三)所為，係犯刑法
    第321條第1項第4款加重竊盜罪。被告4人，就犯罪事實二(二)
    、(三)之加重竊盜犯行及被告甲○○、戊○○、丁○○等3人
    就犯罪事實二(二)之收受贓物罪間，有犯意聯絡及行為分擔，
    均為共同正犯。另被告4人就犯罪事實二(二)之竊盜行為，係
    在密接時地下，侵害同一法益，應為接續犯。被告4人所為
    上開各罪間，犯意各別，行為互殊，應予分論併罰。又(一)、
    被告己○○曾因侵占、竊盜、毒品案件，分別經法院判處有
    期徒刑4月、5月、8月確定。上開3案，經法院裁定定應執行
    有期徒刑1年2月，於93年3月31日假釋出監，於民國93年5月
    20日假釋期滿未經撤銷假釋，以已執行論。(二)、被告戊○○
    曾因違反肅清煙毒條例案件，經法院判處應執行有期徒刑5
    年6月確定，於87年6月2日縮刑假釋出監。嗣又因毒品案件
    ，經法院分別判處有期徒刑10月、6月確定，裁定定應執行
    刑1年2月。上開假釋經撤銷後，接續執行殘刑3年5月25日及
    上開有期徒刑，並於95年4月1日縮刑期滿執行完畢。(三)、被
    告甲○○前因竊盜、毒品案件，分別經法院判處有期徒刑10
    月、4月、10月確定，並定應執行有期徒刑1年9月，於96年4
    月5日縮刑期滿執行完畢。(四)、被告丁○○曾因毒品案件，
    經法院判處應執行有期徒刑9月確定。復因竊盜、毒品案件
    ，經分別法院判處有期徒刑8月、1年確定，並定應執行有期
    徒刑1年6月。前開案件接續執行，於96年4月30日縮刑期滿
    執行完畢，有臺灣高等法院被告前案紀錄表、刑案資料查註
    紀錄表在卷可參，被告己○○等4人，前受有期徒刑執行完
    畢後，5年以內故意再犯本件有期徒刑以上之罪，均為累犯
    ，應依刑法第47條第1項各加重其刑。爰審酌被告4人年輕力
    壯，不知靠己力維生，屢次心生貪念竊取被害人財物，惟念
    本件竊盜過程手段平和、所竊之物部分已返還被害人，犯後
    態度尚可等一切情狀，分別量處如主文所示之刑及定應執行
    刑。又扣案之鑰匙1支，雖供本件犯罪所用之物，然為被告
    己○○所拾獲，並非被告己○○所有，爰不予宣告沒收，併
    此敘明。
三、另保安處分係針對受處分人將來之危險性所為之處置，以達
    教化、治療之目的，為刑罰之補充制度，竊盜犯贓物犯保安
    處分條例第3條第1項之規定，即係本於保安處分應受比例原
    則之規範，使保安處分之宣告，與行為人所為行為之嚴重性
    、行為人所表現之危險性及對於行為人未來行為之期待性相
    當之意旨而制定。查本案被告4人雖為上開竊盜犯行，然被
    告4人並非無業，業經其等於本院審理時供述在卷（本院卷
    第59頁至60頁），本院認對被告4人宣告適當之刑事處分，
    足對其等產生矯正策勵之作用，非謂一有竊盜行為，即須諭
    知強制工作不可，且無證據證明被告4人對於犯罪已成其日
    常之惰性行為而具有犯罪之習性，本院因認尚無併予令其等
    入勞動場所強制工作之必要，附予敘明。
據上論斷，應依刑事訴訟法第273條之1第1項、第299條第1項前
段，刑法第28條、第320條第1項、第321條第1項第4款、第349條
第1項、第47條第1項、第51條第5款，刑法施行法第1條之1第1項
、第2項前段，判決如主文。
本案經檢察官丙○○到庭執行職務。
中    華    民    國    97    年     1    月    31    日
                  刑事第十五庭    法  官   柯雅惠
上正本證明與原本無異。
如不服本判決，應於送達後十日內向本院提出上訴狀（須附繕
本），上訴於台灣高等法院台中分院。
                                  書記官   鍾小屏
中    華    民    國    97    年     1    月    31    日
附錄：
刑法第320條第1項：
意圖為自己不法之所有或第三人不法之所有，而竊取他人之動產
者，為竊盜罪，處5年以下有期徒刑、拘役或五百元以下罰金。
刑法第321條第1項第4款：
犯竊盜罪而有左列情形之1者，處6月以上5年以下有期徒刑：
四、結夥3人以上而犯之者。
刑法第349條
收受贓物者，處 3 年以下有期徒刑、拘役或 5 百元以下罰金。
搬運、寄藏、故買贓物或為牙保者，處 5 年以下有期徒刑、拘役
或科或併科 1 千元以下罰金。因贓物變得之財物，以贓物論。


司法院資訊處製作；財團法人民間司法改革基金會備份。
